# 已经个别认定坏账的应收账款对于剩下的是否可以再按照账龄组合计提坏账

提问人：sally_bai 时间：2016-01-31 02:36:49
请教各位老师，同一个客户，性质相同的应收账款，但是为分批确认收入形成的应收账款，是否可以对其中的一部分采用个别认定，那对于剩下部分应收账款，按照账龄分析法计提坏账？在列报上面，对于个别认定的在单项金额重大并单项计提或是在单项金额不重大并单项计提中列报，其他的在按账龄组合计提坏账是否恰当？

回答人：chenyiwei
针对同一债务人的应收款项，其所面临的信用风险特征应相同，因此不能一部分个别认定而另一部分帐龄分析。